【裁判字號】    92,訴,1346
【裁判日期】    920530
【裁判案由】    毒品危害防制條例
【裁判全文】
臺灣高雄地方法院刑事判決                        九十二年度訴字第一三四六號
    公  訴  人  臺灣高雄地方法院檢察署檢察官
    被      告  甲○○
右列被告因違反毒品危害防制條例案件，經檢察官提起公訴（九十二年度毒偵字第一
０八０號），本院判決如左：
    主  文
甲○○連續施用第一級毒品，累犯，處有期徒刑柒月。
扣案之海洛因壹包（驗後淨重零點零貳公克，包裝重零點壹公克）沒收銷燬之。
    事  實
一、甲○○前因違反肅清煙毒條例案件，經本院分別以八十年訴字第一八八七號判決
    及八十二年訴字第四０五九號判決判處有期徒刑二年月及三年十月確定，嗣二罪
    接續執行，於民國八十八年六月一日執行完畢。又甲○○前因施用毒品案件，經
    本院裁定送觀察、勒戒後，認有繼續施用毒品之傾向，由本院以九十年度毒聲字
    第一八三七號裁定施以強制戒治，嗣經裁定停止戒治付保護管束，及撤銷停止戒
    治而繼續施以強制戒治，已於九十一年三月二十五日強制戒治期滿，由臺灣高雄
    地方法院檢察署檢察官於九十一年九月十三日，以九十一年度戒毒偵字第八二九
    號不起訴處分確定。詎又基於施用第一級毒品之概括犯意，自九十二年十月中旬
    某日起至同年二月十二日十時許止，連續在高雄縣鳥松鄉○○村○○路三四六號
    住處，以針筒注射之方式施用第一級毒品海洛因多次。嗣於同年二月十二日十四
    時二十分許，在有偵查犯罪職權之公務員尚未知悉前開犯罪事實前，向高雄市政
    府警察局刑警大隊員警自首犯罪而接受裁判，並由甲○○主動交付而扣得第一級
    毒品海洛因一包（驗後淨重零點零二公克，包裝重零點一三公克）。嗣經本院以
    九十二年度毒聲字第九一０號裁定令入戒治處所施以強制戒治在案。
二、案經高雄市政府警察局刑警大隊移送臺灣高雄地方法院檢察署檢察官偵查起訴。
    理  由
一、右揭事實，業據被告甲○○於警訊中及偵審時坦承不諱，而被告自首犯罪後，經
    警採集尿液送驗，而以免疫學分析法及ＧＣ／ＭＳ方法（即氣相層析質譜儀法）
    檢驗結果，呈嗎啡陽性反應，又扣案之白色粉末一包經送驗結果，亦確定為第一
    級毒品海洛因等情，分別有九十二年二月二十五日高雄市立凱旋醫院高市凱醫檢
    字第００八八一號煙毒尿液檢驗成績書及九十二年五月九日法務部調查局調科壹
    字第二二００一五一七二號鑑定通知書各一紙在卷可稽。次按，若以氣相層析質
    譜儀（ＧＣ／ＭＳ）作藥物及其代謝產物之定性及定量分析，幾乎不會有偽陽性
    反應產生，又人體投與海洛因後，迅速水解轉變為嗎啡，再循嗎啡之代謝途徑，
    排出體外，百分之五十以上於八小時內，自尿中排出，百分之九十於二十四小時
    內，自尿中排出等情，亦分別經臺北榮民總醫院八十三年四月七日以八三北總內
    字第三○五九號、行政院衛生署藥物食品檢驗局以（八○）藥檢壹字第○五六九
    五四號函示明確，足見被告之自白與事實相符，其連續施用第一級毒品海洛因多
    次之犯行，堪予認定。又被告前因施用毒品案件，經裁定送觀察、勒戒後，認有
    繼續施用毒品之傾向，由本院以九十年度毒聲字第一八三七號裁定施以強制戒治
    ，嗣經裁定停止戒治付保護管束，及撤銷停止戒治而繼續施以強制戒治，已於九
    十一年三月二十五日強制戒治期滿，由臺灣高雄地方法院檢察署檢察官於九十一
    年九月十三日，以九十一年度戒毒偵字第八二九號不起訴處分確定等事實，有上
    開不起訴處分書、本院被告院內索引卡紀錄表、臺灣高等法院被告全國前案紀錄
    表及臺灣高雄地方法院檢察署刑案資料查註紀錄表各一份在卷足憑。從而，被告
    於前開不起訴處分確定後五年內再犯毒品危害防制條例第十條第一項之罪，洵堪
    認定，本件事證明確，應依法論科。
二、核被告所為，係犯毒品危害防制條例第十條第一項之施用第一級毒品罪。被告為
    施用而持有第一級毒品海洛因，其持有之低度行為應為施用之高度行為所吸收，
    不另論罪。又其先後多次施用毒品海洛因之行為，時間緊接，手法相似，觸犯構
    成要件相同之罪名，顯係基於概括犯意反覆為之，應依連續犯規定，論以一罪，
    並加重其刑。又被告前曾因違反肅清煙毒條例案件，經本院分別以八十年訴字第
    一八八七號判決及八十二年訴字第四０五九號判決判處有期徒刑二年月及三年十
    月確定，嗣二罪接續執行，於八十八年六月一日執行完畢等情，有臺灣高雄地方
    法院檢察署刑案資料查註紀錄表一份在卷足憑，其於五年內再犯本案有期徒刑以
    上之罪，應依累犯之規定，遞予加重其刑。又被告於上開犯行未為任何有偵查犯
    罪職權之公務員知悉前，主動向警員自首犯罪而接受審判，並交付第一級毒品海
    洛因一包，業據警訊筆錄記載明確，應依刑法第六十二條前段規定減輕其刑，並
    先加後減之。爰審酌被告施用毒品性質上乃屬對自我身心健康之戕害行為，對社
    會所造成之損害並非直接、巨大，且犯後坦承犯行，態度良好，並向警員自首犯
    罪，顯見其確有悔改之意念，惟屢經國家之治療及偵審程序，仍未能根絕毒癮，
    亦足見其意志不堅而未徹底悔悟等一切情狀，量處如主文第一項所示之刑，以啟
    自新。至扣案之海洛因一包（驗後淨重零點零二公克，包裝重零點一三公克），
    係毒品危害防制條例第二條第二項所示之毒品，應依同條例第十八條第一項前段
    規定，併予宣告沒收銷燬之。
據上論斷，應依刑事訴訟法第二百九十九條第一項前段，毒品危害防制條例第十條第
一項、第十八條第一項前段，刑法第十一條前段、第五十六條、第四十七條、第六十
二條前段，判決如主文。
中      華      民      國    九十二    年      五      月     三十     日
                                  臺灣高雄地方法院刑事庭
                                      法  官  郭  佳  瑛
右正本證明與原本無異。
如不服本判決，應於判決送達後十日內，向本院提起上訴。
          書記官  何  瓊  芳
中      華      民      國    九十二    年      六      月      二      日
附錄法條：
毒品危害防制條例第十條
施用第一級毒品者，處六月以上五年以下有期徒刑。
施用第二級毒品者，處三年以下有期徒刑。


司法院資訊處製作；財團法人民間司法改革基金會備份。
